臺灣高等法院刑事判決
109年度上訴字第2923號
上  訴  人  臺灣新北地方檢察署檢察官
上  訴  人  
即  被  告  薛志宏


上列上訴人等因被告詐欺等案件，不服臺灣新北地方法院108年
度易字第1119號，中華民國109年6月9日第一審判決（起訴案號
：臺灣新北地方檢察署108年度偵字第7774、13195號），提起上
訴，本院判決如下：
    主  文
上訴駁回。
    事  實
一、薛志宏與黃冠綸（業已死亡，所涉詐欺犯行業經檢察官另為
    不起訴處分）及所屬詐欺集團意圖為自己不法之所有，基於
    三人以上共同詐欺取財及洗錢之犯意聯絡，於民國107年8月
    31日前之107年間某日，將其所申辦之板信商業銀行股份有
    限公司樹林分行帳號00000000000000號帳戶（下稱系爭帳戶
    ）之存摺及提款卡交給黃冠綸，並告以提款卡密碼，供黃冠
    綸所屬之詐騙集團使用，該詐欺集團成員即於如附表所示犯
    罪時間，分別對李富蜜、薛如惠施以如附表所示之詐術，使
    渠等信以為真，各於如附表所示匯款時間、地點，將如附表
    所示款項匯入系爭帳戶，薛志宏於款項匯入內，即依黃冠綸
    指示，於如附表所示提款時間，在板信商業銀行股份有限公
    司埔墘分行（址設：新北市○○區○○路0段000號），以臨櫃現
    金取款方式，提領如附表所示詐欺取財之犯罪所得，並旋即
    全數交給黃冠綸轉交詐騙集團成員，以此方式隱匿詐騙犯罪
    所得之去向。
二、案經李富蜜訴請新北市政府警察局土城分局報告及薛如惠訴
    請新北市政府警察局海山分局報告臺灣臺南地方檢察署呈請
    臺灣高等檢察署檢察長令轉臺灣新北地方檢察署檢察官偵查
    起訴。　　
    理  由
壹、證據能力部分
  ㈠按被告以外之人於審判外之言詞或書面陳述，除法律有規定
    者外，不得作為證據，刑事訴訟法第159條第1項定有明文。
    又被告以外之人於審判外之陳述，雖不符同法第159條之1至
    第159條之4之規定，而經當事人於審判程序同意作為證據，
    法院審酌該言詞陳述或書面陳述作成時之情況，認為適當者
    ，亦得為證據；當事人、代理人或辯護人於法院調查證據時
    ，知有同法第1項不得為證據之情形，而未於言詞辯論終結
    前聲明異議者，視為有前項之同意，為同法第159條之5所明
    定。對於本件判決所引之被告以外之人於審判外陳述之證據
    能力，當事人均未爭執證據能力，迄至本院言詞辯論終結時
    ，復未聲明異議，經本院審認結果，上開證據均無違法取得
    或證明力明顯偏低之瑕疵，以之作為證據應屬適當，依刑事
    訴訟法第159條之5之規定，認有證據能力。
  ㈡本判決下列認定事實所引用之非供述證據，並無證據證明係
    公務員違背法定程序取得之證據，且與本件待證事實具有自
    然之關聯性，當事人對此部分之證據能力亦均不爭執，自得
    為證據使用。
貳、實體部分　　
一、認定犯罪事實所憑之證據及理由
    訊據被告薛志宏矢口否認有何三人以上共同詐欺取財及洗錢
    之犯行，辯稱：因黃冠綸說他信用不好，跟我借用帳戶，我
    只是將帳戶借給黃冠綸，並無詐欺、洗錢犯行云云。經查：
  ㈠被告於107年8月31日前之某日，將系爭帳戶之存摺及提款卡
    交給其不熟識之友人黃冠綸（已於107年9月19日死亡），並
    告以提款卡密碼；又詐欺集團於如附表所示時間，以附表所
    示之方式，對告訴人李富蜜、薛如惠如行騙，致使告訴人等
    信以為真，而於附表所示之時間、地點，將附表所示之款項
    匯入系爭帳戶內，被告再依黃冠綸之指示，於附表所示之時
    間，在板信商業銀行埔墘分行，以臨櫃現金取款方式提領如
    附表所示款項，旋即全數交給黃冠綸等情，為被告所不爭執
    （見本院卷第86頁），並據證人即告訴人李富蜜、薛如惠於
    警詢及偵訊中證述遭詐騙經過綦詳（李富蜜證詞見108年度
    偵字第7774號卷<下稱偵字第7774號卷>第109-115頁，薛如
    惠證詞見海山分局卷宗第1-3頁、臺灣臺南地方檢察署108年
    度偵字第2881號卷<下稱偵字第2881號卷>第20-21頁），並
    有臺北市政府警察局大安分局安和路派出所受理詐騙帳戶通
    報警示簡便格式表、系爭帳戶交易明細表、第一商業銀行匯
    款申請書回條、薛如惠申辦之郵局帳戶存摺封面及內頁、第
    一銀行匯款申請書回條、郵政跨行匯款申請書、內政部警政
    署反詐騙案件紀錄表、臺南市政府警察局第二分局南門派出
    所受理詐騙帳戶通報警示簡便格式表、「陳貴東」微信帳號
    之照片、薛如惠與「陳貴東」於微信及Line之對話訊息畫面
    翻拍照片、臺灣新北地方檢察署108年度偵字第3623號不起
    訴處分書、板信商業銀行存摺類取款憑條及一定金額以上之
    通貨交易客戶資料登記簿在卷可證（見偵字第7774號卷第17
    、21、29頁，海山分局卷宗第4、6、7、29、30頁，偵字第2
    881號卷第23-29、30-57頁，偵字第7774號卷第65、92、101
    -106頁）。是被告將系爭帳戶交給黃冠綸，供詐騙集團以系
    爭帳戶向告訴人等行騙，被告嗣後並多次至銀行臨櫃提領告
    訴人等遭詐欺之款項交予黃冠綸等事實，已堪認定。
　㈡又被告就何時交付系爭帳戶之存摺、提款卡予黃冠綸乙節，
    於警詢時供稱：於105年間在工地，借給工地同事黃冠綸（
    見偵字第7774號卷第8頁）；於原審109年4月1日準備程序中
    卻陳稱：我跟黃冠綸是在工地認識的，大約4年前左右認識
    ，和黃冠綸認識2年左右後，黃冠綸在工地跟我借帳戶，他
    說有人要匯錢給他，他可以去領，我就借他等語（見原審卷
    第93頁）；於原審審理又稱：我是在105年4月21日領完補助
    後過幾個月將存摺交給黃冠綸，之後他就沒有還我，直到他
    叫我去幫他領款，我才再度使用系爭帳戶等語（見原審卷第
    143頁）。是被告就交付系爭帳戶存摺、提款卡予黃冠綸之
    時間，一稱為105年間，一稱為107年間，前後所述不一。又
    觀之卷附系爭帳戶交易明細表（見海山分局卷宗第10-11頁
    ），顯示勞發署北花金馬分署最後一次係在105年4月21日匯
    5千元至系爭帳戶，被告於當日即將該5千元領出，之後該帳
    戶均無存提紀錄，直至107年8月31日始開始有款項匯入。換
    言之，自105年4月22日起至107年8月30日止之期間，並未有
    任何款項匯入系爭帳戶，倘被告所述黃冠綸係於105年間借
    用帳戶，按理來說，借用後理應有款項匯入、匯出或存提等
    紀錄，否則黃冠綸何須借用？是以，被告所言黃冠綸係於10
    5年間借用系爭帳戶，應非可採，以系爭帳戶係至107年8月3
    1日始開始有款項匯入，可證黃冠綸應是在107年間向被告借
    用帳戶使用，是起訴書記載被告借用帳戶之時間為105年間
    云云，容有誤會。
　㈢又被告於原審供稱：黃冠綸住板橋新埔，不知道有無結婚、
    有無小孩，（後改稱）我認識他的時候沒有小孩，我不知道
    他什麼學校畢業，我認識他的時候，他在工地做工，之前做
    什麼不知道，我沒有他的手機號碼，我們用line聯絡，line
    帳號要回去查，我不知道他是哪裡人等語（見原審卷第93頁
    ）。由此可知，被告就黃冠綸之出身、工作經歷、家庭狀況
    均不瞭解，連黃冠綸持用之手機門號都沒有，足徵其與黃冠
    綸間並不熟識。
  ㈣按我國金融機構眾多，一般人均可自由至銀行開戶以供提領
    款項使用，是依一般人之社會生活經驗，如往來交易之款項
    來源正當，款項所有者自可自行開戶、自行提領，若其不自
    行提領金融機構帳戶內款項，反而向他人借用帳戶，再委由
    他人以臨櫃方式提領款項，則該款項可能係詐欺所得等不法
    來源，當有合理之預期。又詐欺集團利用車手提領人頭金融
    機構帳戶款項，業已經報章媒體多所披露，並屢經政府及新
    聞為反詐騙之宣導，是一般具有通常智識之人，應可知若經
    不熟識之他人委託臨櫃或至自動付款設備方式提領金融機構
    帳戶款項者，多係藉此取得詐欺不法犯罪所得，並隱匿金融
    機構帳戶內資金實際取得人之身分及隱匿犯罪所得之去向，
    以逃避追查。查被告出借系爭帳戶時為30多歲之成年人，自
    承教育程度為高中、之前曾做過營造現場、看護及服務業（
    見本院卷第111、112頁），是依被告之智識程度及社會經驗
    ，應知黃冠綸借用其帳戶供人匯入款項，又請其代為提領後
    交付之行為，已與近年來政府宣導之詐欺集團使用他人帳戶
    行騙之手法相同，被告於本院亦曾承認犯普通詐欺罪（見本
    院卷第104、112頁），是被告對其提領之款項係詐欺所得之
    財物及交付詐欺所得予他人，已足隱匿犯罪所得之去向等節
    ，自難諉為不知。
  ㈤被告雖多次辯稱：黃冠綸說他在做博弈，贏錢需帳戶轉帳，
    他告知帳戶內的錢是簽賭的錢云云（見偵字第7774號卷第8
    頁、本院卷第112頁），然觀之卷附系爭帳戶之交易明細表
    （見海山分局卷宗第10-11頁），顯示系爭帳戶自107年8月3
    1日開始有款項匯入，且幾乎均係在同日即遭提領一空，其
    中於107年9月4日現金取款103萬5千元、同月6日現金取款40
    萬元、同月7日現金取款200萬元（此為李富蜜遭詐騙之款項
    ）、同月10日現金取款20萬9千元（此為薛如惠遭詐騙之款
    項）、同月18日現金取款195萬元（此為薛如惠遭詐騙之款
    項）；而上開現金取款部分均係被告親自提款，被告並於10
    7年9月4日至銀行辦理印鑑遺失，同日以支付房屋拆除的工
    程款為由，現金取款103萬5千元；於同月7日以營造業貨款
    為由，現金取款200萬元；於同月18日以付工程款為由，現
    金取款195萬元等情，有板信商業銀行各項變更/掛失（解除
    ）/補換發申請書、存摺類取款憑證及一定金額以上之通貨
    交易客戶資料登記簿在卷可參（見偵字第7774號卷第95-106
    頁）。被告既然已在107年9月4日至銀行辦理印鑑遺失，自
    可查知其借給黃冠綸使用之系爭帳戶，自105年4月21日其提
    領5千元後，該帳戶至107年8月30日均無存提紀錄，但自107
    年8月31日起，於短期間有多筆款項匯入，並幾乎均於同日
    遭提領一空，果此帳戶僅單純供黃冠綸賭博後匯入賺得款項
    使用，黃冠綸何須立即提領一空？且被告於10餘日內，捏造
    前揭提領原因，共提領之現金金額已高達559萬4千元，以其
    所知黃冠綸為一同在工地做工之工人，收入微薄，縱使有簽
    賭，焉可能於10餘日，賺得559萬4千元？況被告與黃冠綸交
    情不深，已如前述，其焉可能除借系爭帳戶供黃冠綸使用外
    ，更多次於白日不上班，應黃冠綸之要求，於告訴人等匯款
    後，特地至銀行提領現金交付黃冠綸？可見被告所辯黃冠綸
    係因博弈而向其借用系爭帳戶云云，並非事實。被告應知悉
    其所領取者並非博弈款項，而係詐騙集團詐騙他人所匯入之
    款項，故須於被害人匯入款項之當下，立即配合提領，以避
    免因被害人發現遭騙報警處理而凍結帳戶，故其所為乃詐騙
    集團提領款項之車手工作無疑。
 ㈥又酌以現今詐欺集團分工細膩，行事亦相當謹慎，而如附表所
    示告訴人匯入款項之款項分別為200萬元、31萬元、195萬元
    ，金額甚高，系爭帳戶固已在詐欺集團成員掌握中，然於尚
    未提領款項之前，該帳戶仍有隨時遭到凍結之風險，是詐欺
    集團派遣前往實際取款之人，關乎詐欺所得能否順利得手，
    且因遭警查獲或銀行通報之風險甚高，參與取款者必須隨時
    觀察環境變化以採取應變措施，否則取款現場如有突發狀況
    ，指揮者即不易對該不知內情之人下達指令，將導致詐欺計
    畫功敗垂成，或如帳戶提供者毫不知情，在突見其帳戶內有
    如此高之存款，乃起貪念，於提領後將款項私吞，抑或因政
    府宣導或銀行人員詢問，認係他人遭騙而匯入，為求自保而
    向檢警或銀行人員舉發，導致詐欺計畫付之一炬，非但無法
    領得詐欺所得，甚且牽連集團其他成員，是詐欺集團斷無可
    能派遣對詐欺行為毫無所悉者擔任實際提領款項之人，益徵
    被告就其提領之款項為詐騙所得一情，知之甚明。
　㈦再衡諸目前遭破獲詐欺集團之運作模式，多係詐欺集團先收
    集人頭通訊門號或預付卡之門號及金融機構帳戶，供詐欺集
    團成員間彼此通聯、對被害人施以詐術、接受被害人匯入受
    騙款項或將贓款為多次轉帳之使用，以避免遭檢警調機關追
    蹤查緝，接著由詐欺集團成員多人配合，以虛偽之情節向被
    害人行騙，並為避免被害人發覺受騙而報警，乃在確認被害
    人已依指示匯款或欲交付現金時，即迅速指派集團成員將詐
    得贓款提領殆盡，或儘速前往向被害人取款；此外，為避免
    於臨櫃提領詐得贓款，或親往向被害人收取款項時，遭檢警
    調查獲該詐欺集團高層，多係由集團底層成員出面從事該等
    高風險之臨櫃提款、收取款項（即「車手」）、把風之工作
    ，並由再上一層之詐騙集團成員在附近監視，以防黑吃黑；
    而在政府長期宣傳詐欺集團犯罪手法之情形下，一般民眾縱
    然不知詐欺集團犯罪之詳細運作過程，但就行騙過程係由多
    人完成等節，當可知悉。本案被告雖未親自對告訴人等行騙
    ，且與其他詐欺集團成員間亦未必相識，惟其由系爭帳戶在
    其為本案提領行為前，已有多筆詐騙款項存入，其更於107
    年9月4日、同月6日已分別提領高達103萬5千元、40萬元之
    款項，故其可明確知悉所參與者係有規模之詐騙集團，始可
    於密集時間內多次詐騙得手，詐騙金額更高達百萬元之多，
    是衡情其應知本案詐欺犯行之實施必是詐騙集團內多名成員
    共同為之，不可能係曾任工地工人之黃冠綸一人所為，故為
    本案詐欺犯行之成員，含被告、黃冠綸在內，已達3人以上
    等節，亦堪認定。被告所辯其係普通詐欺云云，亦非可取。
  ㈧另按洗錢防制法業於105年12月28日修正公布，並於106年6月
    28日生效施行（下稱新法）。修正前該法（下稱舊法）第1
    條揭櫫之立法目的為「防制洗錢，追查重大犯罪」，而本次
    修法後修正為「為防制洗錢，打擊犯罪，健全防制洗錢體系
    ，穩定金融秩序，促進金流之透明，強化國際合作」，其立
    法目的及保護法益，已自單純國家對重大（特定）犯罪之追
    訴及處罰，擴增至防制洗錢體系之健全、金融秩序之穩定及
    透明金流軌跡之建置。至於洗錢犯罪本質在於影響合法資本
    市場並阻撓偵查，且洗錢之行為包含處置（即將犯罪所得直
    接予以處理）、多層化（即為使偵查機關難以追查金流狀況
    ，以迂迴層轉、化整為零之多層化包裝方式，掩飾或隱匿特
    定犯罪所得）及整合（即收受、持有或使用他人犯罪所得，
    使該犯罪所得披上合法之外衣，回歸正常金融體系）等各階
    段行為，其模式不祗一端，故為澈底打擊洗錢犯罪，新法乃
    參照相關國際標準建議及公約之洗錢行為定義，將洗錢行為
    之處置、多層化及整合等各階段，全部納為洗錢行為，而於
    新法第2條規定：「本法所稱洗錢，指下列行為：一、意圖
    掩飾或隱匿特定犯罪所得來源，或使他人逃避刑事追訴，而
    移轉或變更特定犯罪所得。二、掩飾或隱匿特定犯罪所得之
    本質、來源、去向、所在、所有權、處分權或其他權益者。
    三、收受、持有或使用他人之特定犯罪所得。」以求與國際
    規範接軌。從而，行為人對於特定犯罪所得，基於洗錢之犯
    意，參與整體洗錢過程中任一環節之處置、分層化或整合行
    為，致生新法所保護法益之危險者，即應屬新法所欲禁絕之
    洗錢行為，至該行為是否已使特定犯罪所得轉換成合法來源
    之財產，則非所問。而上開第1款之洗錢行為，祗以有掩飾
    或隱匿特定犯罪所得來源之意圖，與「移轉」或「變更」特
    定犯罪所得之行為，即為已足，不以有掩飾或隱匿特定犯罪
    所得來源之行為為必要。所稱「移轉特定犯罪所得」，係指
    將刑事不法所得移轉予他人，以達成隱匿效果而言；所謂「
    變更特定犯罪所得」，乃指將刑事不法所得之原有法律或事
    實上存在狀態予以變更而達成隱匿效果。至所意圖隱匿者究
    為自己、共同正犯或他人之特定犯罪所得來源，皆非所問。
    又上述第2款之洗錢類型，固多以迂迴曲折之方式輾轉為之
    ，但不以透過多層之交易活動為限，且掩飾或隱匿之管道是
    否為共同正犯或其他第三人，亦可不問。因而過往實務見解
    認為，行為人對犯特定犯罪所得之財物或利益作直接使用或
    消費之處分行為，或僅將自己犯罪所得財物交予其他共同正
    犯，祗屬犯罪後處分或移轉贓物之行為，非本條例所規範之
    洗錢行為，已與新法所規定之洗錢態樣有所扞格。蓋行為人
    如意圖掩飾或隱匿特定犯罪所得來源，而將特定犯罪所得直
    接消費處分，或移轉交予其他共同正犯予以隱匿，甚或交由
    共同正犯以虛假交易外觀掩飾不法金流移動，依新法規定，
    皆已侵害新法之保護法益，係屬新法第2條第1或2款之洗錢
    行為，尚難單純以不罰之犯罪後處分贓物行為視之（最高法
    院108年度台上字第1744、2425、3086號判決意旨參照）。
    被告所為3人以上共同犯詐欺取財罪，係洗錢防制法第3條第
    1款所稱之特定犯罪，被告將詐欺犯罪所得之款項領出交予
    詐騙集團成員黃冠綸，目的顯在製造金流斷點，使偵查機關
    難以有效追查，以達隱匿犯罪所得之去向。揆諸前揭說明，
    被告此部分隱匿特定犯罪所得去向之行為，已構成洗錢罪無
    疑，是被告否認洗錢犯行，自無可採。
  ㈨綜上所述，被告前開所辯，無非臨訟卸責之詞，不足採信。
    本案事證明確，被告犯行，堪以認定，應依法論科。
二、論罪
　㈠核被告就如附表編號1、2所為，均係犯刑法第339條之4第1項
    第2款之三人以上共同詐欺取財罪及洗錢防制法第14條第1項
    之一般洗錢罪。被告與黃冠綸、其他詐欺集團成員間，就上
    開犯行，均有犯意聯絡及行為分擔，應論以共同正犯。公訴
    意旨認被告所為係犯刑法第339條第1項之詐欺取財罪，起訴
    法條容有未洽，應予變更。
　㈡告訴人薛如惠於短時間內，因被騙而2次匯入款項，及被告2
    次提領告訴人薛如惠所匯入之款項，均係於密接時間為之，
    行騙手法相同、侵害法益同一，各行為獨立性極為薄弱，依
    一般社會健全觀念，在時間差距上，難以強行分開，為接續
    犯。
　㈢又被告以一行為同時觸犯上開2罪，為想像競合犯，應依刑法
    第55條規定，各從一重之三人以上共同詐欺取財罪處斷。起
    訴書雖未敘及被告所為亦涉犯一般洗錢罪，然此部分事實與
    已起訴部分，有想像競合犯之裁判上一罪關係，為起訴效力
    所及，本院自得併予審究。被告就所犯上開2罪間，犯意各
    別，行為互殊，應分論併罰。
　㈣查被告前於102年間因賭博案件，經臺灣臺北地方法院以102
    年度簡字第1566號判處有期徒刑2月確定，於103年3月13日
    易科罰金執行完畢，此有本院被告前案紀錄表在卷可查，其
    於有期徒刑執行完畢後5年內，故意再犯本案有期徒刑以上
    之罪，均為累犯，依司法院大法官釋字第775號解釋意旨，
    審酌本案犯罪情節、行為人一切情狀及所應負擔之罪責，經
    裁量結果認依刑法第47條第1項規定加重其最低本刑，並無
    過苛或罪刑不相當之情形，應依刑法第47條第1項規定，加
    重其刑。
三、駁回檢察官及被告上訴之理由：　　
  ㈠被告上訴意旨否認犯行不可採之理由，業據本院指駁如上，
    被告犯行明確，堪予認定，原審判決據此論罪科刑，並無違
    誤，其上訴為無理由，應予駁回。
　㈡檢察官上訴意旨略以：被告事後雖有與告訴人李富蜜以60萬
    達成和解，然僅於109年5月20日支付5千元，之後即不再支
    付，顯無賠償之真意，足徵其犯後態度不佳，原審量刑是否
    允當，實有斟酌必要等語。查原審已審酌被告提領之詐欺取
    財犯罪所得金額甚高、告訴人等所受之財產上損害，被告所
    為使不法份子得以隱匿真實身分，減少遭查獲風險，助長犯
    罪，破壞社會秩序及社會成員間之互信基礎甚鉅，增加告訴
    人等求償及偵查機關追查之困難，被告犯後否認犯行之態度
    、犯罪之分工或主要獲利者及告訴人李富蜜達成和解、未與
    告訴人薛如惠達成和解，暨被告自述之智識程度、工作及生
    活經濟狀況等一切情狀，而各量處有期徒刑1年6月、1年8月
    ，並定應執行有期徒刑2年6月，堪認原審已就上開一切情節
    及告訴人等各遭騙之金額、所受之損失等情，具體予以審酌
    而為量刑，並無失出或失入，致違反罪責相當原則之情形，
    檢察官上訴主張原審量刑有再斟酌之必要，亦無理由，應予
    以駁回。
據上論斷，應依刑事訴訟法第368條，判決如主文。
本案經檢察官謝奇孟提起公訴，檢察官蔣政寬提起上訴，檢察官
蔡名堯到庭執行職務。
中　　華　　民　　國　　109 　年　　10　　月　　13　　日
                  刑事第十七庭  審判長法　官 鄭水銓
                                      法　官 沈君玲
                                      法　官 李世華
以上正本證明與原本無異。
如不服本判決，應於收受送達後20日內向本院提出上訴書狀，其
未敘述上訴之理由者並得於提起上訴後20日內向本院補提理由書
（均須按他造當事人之人數附繕本）「切勿逕送上級法院」。
                                       書記官 莊佳鈴
中　　華　　民　　國　　109 　年　　10　　月　　13　　日
附錄：本案論罪科刑法條全文　　　　　　　　　　　　　　　
中華民國刑法第339條之4
犯第339條詐欺罪而有下列情形之一者，處1年以上7年以下有期
徒刑，得併科1百萬元以下罰金：
一、冒用政府機關或公務員名義犯之。
二、三人以上共同犯之。
三、以廣播電視、電子通訊、網際網路或其他媒體等傳播工具，
    對公眾散布而犯之。
前項之未遂犯罰之。
洗錢防制法第14條
有第二條各款所列洗錢行為者，處7年以下有期徒刑，併科新臺
幣5百萬元以下罰金。
前項之未遂犯罰之。
前二項情形，不得科以超過其特定犯罪所定最重本刑之刑。
附表
編號 告訴人 犯罪時間 詐騙方式 告訴人匯款時間、地點、金額 被告提領時間及金額  1 李富蜜 107年7月15日至同年9月7日9時56分許 年籍姓名均不詳之詐騙集團成年成員使用「陳國坤」臉書帳號認識李富蜜，之後以Line通訊軟體與李富蜜聯繫，向其佯稱：有一筆港幣900萬元的款項要匯入李富蜜帳戶，擔心臺灣金管會懷疑該帳戶為洗錢帳戶，而將匯款退回，故需要港幣50萬元的保證金云云，致李富蜜信以為真，陷於錯誤，並依指示匯款新臺幣200萬元至系爭帳戶。 107年9月7日9時56分許，在臺北市○○區○○路0段000號1樓第一銀行安和分行，匯款200萬元 107年9月7日10時55分許，200萬元  2  薛如惠 107年8月初至同年9月間 年籍姓名均不詳之詐騙集團成年成員佯稱係「香港招商證券公司分析師陳貴東」透過臉書認識薛如惠，以臉書messengeer、LINE、微信通訊軟體及電話與薛如惠聊天、聯繫薛如惠，佯稱可幫其投資賺錢，要其投資美金1萬元云云，薛如惠信以為真，而匯款新臺幣31萬元至系爭帳戶；該成員接續佯稱：已獲利美金120萬元，要領取獲利需繳稅5％云云，薛如惠不疑有他而陷於錯誤，又依指示匯款新臺幣195萬元至系爭帳戶。 107年9月10日12時46分許，在臺南市○○區○○路0段00號第一銀行竹溪分行，匯款31萬元。 107年9月10日14時37分許，20萬9千元。     107年9月18日11時54分許，在臺南市○○區○○路00號中華郵政南門郵局，匯款195萬元 107年9月18日13時11分許，195萬元。